【裁判字號】    90,上易,182
【裁判日期】    900822
【裁判案由】    詐欺等
【裁判全文】
臺灣高等法院花蓮分院刑事判決                      九十年度上易字第一八二號
    上訴人即被告  乙○○
右上訴人即被告因詐欺等案件，不服臺灣花蓮地方法院九十年度易字第一四五號中華
民國九十年六月四日第一審判決（起訴案號：臺灣花蓮地方法院檢察署九十年度偵字
第二八０號），提起上訴，本院判決如左：
    主  文
上訴駁回。
    事實及理由
一、本案經本院審理結果，認第一審以被告乙○○係犯刑法第三百三十九條第一項之
    詐欺罪，處有期徒刑八月；認事用法及量刑核無不當，應予維持，並引用第一審
    判決書記載之事實、理由及證據。
二、上訴人即被告（以下簡稱被告）乙○○上訴意旨略以：並無原審判決之詐欺行為
    ，廖煥文指稱被告為「小平」係欲為己脫罪。以被告名義申請之0000000
    000號行動電話，係交由廖煥文使用。民國（下同）八十七年十一月七日，廖
    煥文遭警緝獲當日，其妹來電告知並請託前往關切；被告當日於竹北分局係持變
    造之廖聰文駕照曾數度與被害人見面，竹北分局刑警亦可證明，且被告於當夜至
    新竹地檢為廖煥文辦理交保。若被告有向被害人行騙，為何被害人於警局未加指
    認云云。惟查：
（一）被告於臺灣臺東地方法院檢察署檢察官偵查中供稱：有使用過0000000
      000號行動電話；本件係綽號「阿龍」之人給予姓名、年籍資料，委託伊處
      理債務，伊並請廖煥文去收利息錢等語。如被告未為本件犯行，怎會坦承上開
      事實？
（二）本件共犯廖煥文獲案之初，並未供出共犯綽號「小平」之人即為被告乙○○，
      而係由檢察官根據廖煥文所供「小平」者之行動電話號碼查出租用人為被告。
      嗣臺灣新竹地方法院法官發現，廖煥文之妹廖金珠與被告乙○○設籍同一戶口
      內而詳加訊問，廖煥文始供出本件之共犯綽號「小平」之人為被告乙○○。由
      上過程可知，廖煥文並非主動供出被告而欲脫免其罪責；被告辯稱：廖煥文指
      稱被告為「小平」係欲為己脫罪云云，亦與上開事實不符。
（三）依臺灣新竹地方法院八十七年度偵字第七七六四號卷內廖煥文之交保資料觀之
      ，為廖煥文具保之人為廖金珠，有刑事保證金收據附於上開案號卷內可憑；並
      非被告乙○○，或被告所稱之「廖聰文」。是被告謂案發當日曾至竹北分局，
      並數度與被害人見面一節，難認為真實。本件依現有證據已足確認被告犯行，
      其聲請傳訊被害人丙○○、甲○○與承辦員警，自無必要，附此敘明。
（四）綜上所述，被告之上訴核無理由，應予駁回。
據上論斷，應依刑事訴訟法第三百七十三條、第三百六十八條，判決如主文。
本案經檢察官李土城到庭執行職務。
中      華      民      國    九十      年      八      月    二十二    日
                                    審判長法官  吳  鴻  章
                                          法官  張  健  河
                                          法官  林  德  盛
右正本證明與原本無異。
本件不得上訴。
                                        書記官  劉  夢  蕾
中      華      民      國    九十      年      八      月    二十二    日
附錄本案論罪科刑法條全文：
刑法第三百三十九條
意圖為自己或第三人不法之所有，以詐術使人將本人或第三人之物交付者，處五年以
下有期徒刑、拘役或科或併科一千元以下罰金。
以前項方法得財產上不法之利益或使第三人得之者，亦同。
前二項之未遂犯罰之。


司法院資訊處製作；財團法人民間司法改革基金會備份。
